臺灣桃園地方法院刑事判決　　　　　　 100年度訴緝字第18號
公　訴　人　臺灣桃園地方法院檢察署檢察官
被　　　告　林峰呈
選任辯護人　曾昭牟律師
上列被告因妨害自由等案件，經檢察官提起公訴（98年度偵字第
9845號、98年度偵字第24367號），本院判決如下：
    主  文
林峰呈共同私行拘禁，剝奪人之行動自由，累犯，處有期徒刑壹
年貳月；未扣案之製毒計畫書壹份沒收。
    事  實
一、林峰呈前因恐嚇取財案件，經臺灣高等法院以89年度上訴字
    第841 號判決判處有期徒刑2 年，經上訴後，繼由最高法院
    以92年度台上字第2023號判決駁回上訴確定，於民國94年 8
    月6 日入監執行，於95年7 月7 日假釋出監並付保護管束，
    嗣於96年7 月26日保護管束期滿未經撤銷假釋，其未執行之
    刑，以已執行論而視為執行完畢，詎猶不知悔改。緣李連春
    前因施用毒品案件在臺灣臺北監獄（現更名為法務部矯正署
    臺北監獄）執行時，結識因製造毒品案件入監執行之潘義勳
    ，嗣於98年3 月間介紹潘義勳與林峰呈認識，而林峰呈得悉
    潘義勳具備製毒技術，經央求其製造安非他命未果後，林峰
    呈與李連春、邵茂華、祝擎仲、王晉寶（該四人所涉犯行業
    經本院以99年度訴字第385 號判決各判處有期徒刑1 年、10
    月、8 月、6 月，經上訴後，繼由臺灣高等法院以99年度上
    訴字第3742號判決駁回上訴，並由最高法院以100 年度台上
    字第2577號判決駁回上訴確定在案）及某真實姓名年籍不詳
    綽號「大頭」之成年男子，竟共同基於剝奪行動自由、使人
    行無義務之事之犯意聯絡，於98年4 月29日下午4 時許，由
    林峰呈指示邵茂華撥打祝擎仲持用之0000000000號行動電話
    ，告以需處理與潘義勳之債務，請祝擎仲駕駛其車牌號碼92
    70-PD 號自用小客車搭載邵茂華、「大頭」，先至桃園縣桃
    園市○○街79號1 樓李連春住處，與林峰呈、李連春共謀綁
    架潘義勳之計畫，經李連春告知潘義勳住處所在位置、所駕
    車輛之車牌號碼，並提供裝有黑色膠帶之塑膠袋予林峰呈，
    祝擎仲即駕駛上開車輛搭載林峰呈、邵茂華、「大頭」，並
    依林峰呈之指示，於同日晚上7 時許，抵達新竹縣南寮漁港
    潘義勳之住處附近埋伏，等候1 個多小時後，見潘義勳駕駛
    之車牌號碼2498-VT 號自用小客車駛出，即一路尾隨在後，
    伺機行動，俟同日晚上11時10分許，車行至桃園縣八德市○
    ○路961 巷內時，祝擎仲見該巷道前方已無出路，即以其所
    駕之車輛堵在潘義勳車輛之後，林峰呈、邵茂華、「大頭」
    隨喝令、強拉潘義勳及潘義勳前妻鍾采軒下車，林峰呈與劭
    茂華並基於傷害之犯意聯絡，共同毆打潘義勳頭部、胸部，
    致潘義勳受有頭部外傷併腦震盪及左胸壁鈍挫傷等傷害。林
    峰呈、邵茂華、「大頭」旋強押潘義勳、鍾采軒上祝擎仲所
    駕車輛之後座，並取走潘義勳、鍾采軒之行動電話，且為避
    免潘義勳得知欲前往所在地即為李連春住處，林峰呈乃指示
    「大頭」取出膠帶矇住潘義勳、鍾采軒之雙眼，祝擎仲再駕
    車駛往李連春上開住處。車行途中，祝擎仲並撥打王晉寶持
    用之0000000000號電話，請王晉寶前來桃園市○○街、大業
    路口會合，以接替欲先行離開之「大頭」。上開車輛於翌日
    （即4 月30日）凌晨1 時許駛抵李連春住處時，李連春已開
    啟車庫鐵門，讓祝擎仲所駕車輛駛入。進入李連春住處後，
    林峰呈見潘義勳對其所詢製造毒品一事未置可否，遂向潘義
    勳恫稱：要挖洞將其埋掉等語，致潘義勳心生畏懼，僵持至
    98年4 月30日凌晨2 時許，林峰呈復指示祝擎仲駕車搭載其
    等，將潘義勳、鍾采軒載至桃園市○○路○ 段282 號邵茂華
    所經營之「花仙子ＫＴＶ」，待進入ＫＴＶ包廂後，林峰呈
    始將潘義勳、鍾采軒雙眼所貼膠帶剪開。林峰呈、邵茂華見
    潘義勳遲未同意製造毒品，復承前傷害之接續犯意聯絡，出
    手毆打潘義勳，林峰呈更以腳踢踹潘義勳，同時亮出刀子向
    潘義勳恫稱：如不提供製造安非他命之計畫書及所需技術、
    器具，即要砍斷其手腳等語，致潘義勳心生恐懼，乃書立製
    毒計畫書1 份交林峰呈收執，使潘義勳行無義務之事。嗣同
    日凌晨3 時20分許，李連春抵赴「花仙子ＫＴＶ」後，亦勸
    誘潘義勳與林峰呈合作，並向潘義勳表示已把其家人、住址
    皆調查清楚，不能報警，始令祝擎仲、邵茂華及王晉寶於同
    日凌晨6 時許，將鍾采軒載至南崁交流道釋放，以此脅迫方
    式剝奪鍾采軒之行動自由約達7 小時。上開人等返回「花仙
    子ＫＴＶ」後因已感疲累，林峰呈乃指示祝擎仲、劭茂華、
    王晉寶駕車將潘義勳輾轉載至桃園市○○○路○ 段116 號之
    「絕色汽車旅館」、桃園市○○○路與寶慶路口之「碧雲天
    汽車旅館」輪流休息、看管潘義勳，林峰呈、李連春則先行
    離去。後於同日晚上10時許，祝擎仲再將潘義勳載至桃園市
    ○○街12之1 號8 樓之住處拘禁，由其與邵茂華、王晉寶輪
    流看管，不許潘義勳離去，以此方法剝奪潘義勳之行動自由
    。期間林峰呈、李連春均數次前至上址察看，並與潘義勳商
    談製毒事宜。嗣經鍾采軒報警處理，於98年5 月3 日下午5
    時45分許，為警在上址查獲邵茂華、祝擎仲、王晉寶等人，
    並救出潘義勳，而查悉上情，潘義勳遭剝奪行動自由之期間
    約達4 日之久。
二、案經潘義勳訴由桃園縣政府警察局移送臺灣桃園地方法院檢
    察署檢察官偵查起訴。
    理  由
壹、證據能力部分：
    按被告以外之人於審判外之陳述，雖不符刑事訴訟法第 159
    條之1 至第159 條之4 之規定，而經當事人於審判程序同意
    作為證據，法院審酌該言詞陳述或書面陳述作成時之情況，
    認為適當者，亦得為證據。當事人、代理人或辯護人於法院
    調查證據時，知有刑事訴訟法第159 條第1 項不得為證據之
    情形，而未於言詞辯論終結前聲明異議者，視為有前項之同
    意，刑事訴訟法第159 條之5 亦有明定。查本判決所引用以
    下審判外作成之相關供述證據，公訴人、被告及辯護人於本
    院準備程序、審判期日均表示無意見而不予爭執，亦未於言
    詞辯論終結前聲明異議，本院審酌上開證據資料製作時之情
    況，尚無違法取得及證明力明顯過低之瑕疵，認以之作為證
    據應屬適當，而其餘所依憑判斷之非供述證據，本院亦查無
    有何違反法定程序取得之情形，且上開各該證據均經本院於
    審判期日依法進行證據之調查、辯論，被告於訴訟上之防禦
    權，已受保障，故上開證據資料均有證據能力。
貳、實體部分：
一、訊據被告林峰呈對於上揭剝奪被害人潘義勳、鍾采軒行動自
    由，及與劭茂華傷害被害人潘義勳之犯罪事實，業於本院準
    備程序、審理時坦承不諱（見本院卷第27頁背面、第140 頁
    背面），核與證人即告訴人潘義勳於偵訊及本院審理時證訴
    之情節（見98年度偵字第9845號卷卷一卷第228 至230 頁，
    99年度訴字第385 號卷第47至51頁），及證人即被害人鍾采
    軒於偵查中證述之情節（見98年度偵字第9845號卷卷一卷第
    231 頁）相符；並經共同被告劭茂華於警詢、偵訊及審理時
    自白：98年4 月29日下午林峰呈在李連春家中，叫我一起去
    找人，當時祝擎仲、李連春、「大頭」都在現場，林峰呈叫
    我們押走潘義勳，我看到李連春拿膠帶給林峰呈，把潘義勳
    、鍾采軒帶上車上時，「大頭」有用膠帶把他們眼睛矇住，
    因為要將他們帶至李連春的車庫，這是林峰呈指示的，怕被
    潘義勳他們知道是李連春的家，之後祝擎仲、林峰呈、王晉
    寶把潘義勳、鍾采軒押至「花仙子ＫＴＶ」，後來潘義勳又
    被押去「絕色汽車旅館」、「碧雲天汽車旅館」，最後又將
    他囚禁在八德市○○街12之1 號8 樓祝擎仲的住處，除非林
    峰呈交代，否則不可以讓他走，我知道是因為製造毒品的糾
    紛才去綁潘義勳等語不諱（見98年度偵字第9845號卷卷一第
    56頁、第60頁、第177 至179 頁、第243 頁，同卷卷二第23
    至25頁，99年度訴字第385 號卷第68頁背面）；及共同被告
    祝擎仲於警詢、偵查中自白：是林峰呈指使我們到新竹強押
    潘義勳，我負責開車，後來將潘義勳帶到我住處，有打電話
    給王晉寶要他來幫忙看管潘義勳，坦承有妨害自由之犯行等
    語屬實（見98年度偵字第9845號卷卷一第43至44頁、第 185
    至187 頁）；及共同被告王晉寶於偵查中自白：是我、祝擎
    仲、劭茂華將潘義勳押到祝擎仲的住處，我們三人負責看守
    潘義勳等情（見98年度偵字第9845號卷第197 頁）；以及共
    同被告李連春於偵查中亦坦認：潘義勳被帶到我家那一天，
    林峰呈、祝擎仲、小劭及另一個不知名的人先到我家，我知
    道在我家時他們有談到要去將潘義勳以強制手段帶走，請他
    配合製毒，他們在我家時，有跟我說準備找潘義勳，有準備
    膠帶、手套，林峰呈有說要把潘義勳綁住帶回桃園來，後來
    就將潘義勳夫妻帶到我家裡了，我家有車庫，他們叫我把門
    打開，車停好後，他們從那個門進來，我約略有看到潘義勳
    夫妻眼睛被矇住，在我家談了1 個小時左右，我後來有前往
    「花仙子ＫＴＶ」，並跟潘義勳說「你多少事情人家都知道
    ，你的行蹤人家都掌握」，之後有陪林峰呈去過八德市警方
    查獲現場找潘義勳，是林峰呈在樓下接我上去等語不諱（見
    98年度偵字第9845號卷卷二第14至16頁）。此外，復有敏盛
    綜合醫院出具之診斷證明書1 紙、查獲現場照片21張、絕色
    精品汽車旅館有限公司住宿客戶資料表1 紙等證在卷可稽（
    見98年度偵字第9845號卷卷一第86頁、第132 至137 頁、第
    244 頁），足認告訴人潘義勳所受頭部外傷併腦震盪及左胸
    壁鈍挫傷等傷害，確因被告及劭茂華毆打所肇致，且被告與
    李連春、劭茂華、祝擎仲、王晉寶等人確有共犯剝奪潘義勳
    、鍾采軒行動自由之犯行，至為明確。
二、被告雖另陳稱李連春就本案不太知情云云，惟查：
(1)、共同被告李連春就本件綁架潘義勳之犯行，確與被告及劭茂
    華、祝擎仲等人一同在其住處謀議，此外，李連春尚提供強
    押潘義勳使用之膠帶，復以其住處供為壓制潘義勳行動自由
    之處所一節，業經證人即共同被告劭茂華於偵查中證稱：在
    李連春家集合時，林峰呈說要去找潘義勳，從李連春家出發
    ，林峰呈要上車時，我看到李連春拿膠帶1 、2 捲給林峰呈
    ，膠帶裝在普通的塑膠袋子裡，也就是後來綁潘義勳眼睛用
    的膠帶，且我們把潘義勳押到李連春家時，門已經打開，李
    連春在他家時，對於潘義勳被妨害自由的事就知情了等語明
    確（見98年度偵字第9845號卷卷二第23至25頁），而劭茂華
    與李連春之間並無仇怨，衡情應無甘冒偽證罪之風險，構詞
    設陷李連春之可能，其證述應堪採信。
(2)、況李連春於偵查中亦坦認：潘義勳被帶到我家那一天，林峰
    呈、祝擎仲、小劭及另一個不知名的人先到我家，我知道在
    我家時他們有談到要去將潘義勳以強制手段帶走，請他配合
    製毒，他們在我家時，有跟我說要找潘義勳，有準備膠帶、
    手套，林峰呈有說要把潘義勳綁住帶回桃園來，後來就將潘
    義勳夫妻帶到我家裡了，我家有車庫，他們叫我把門打開，
    車停好後，他們從那個門進來，我約略有看到潘義勳夫妻眼
    睛被矇住，在我家談了1 個小時左右，之後我有前往「花仙
    子ＫＴＶ」，跟潘義勳說「你多少事情人家都知道，你的行
    蹤人家都掌握」的話，也有陪林峰呈去過八德市警方查獲現
    場找潘義勳，是林峰呈在樓下接我上去等語不諱（見98年度
    偵字第9845號卷卷二第14至16頁）；嗣於本院準備程序時仍
    坦承有將裝有膠帶之塑膠袋拿給林峰呈等語屬實（見99年度
    審訴字第266 號卷第58頁）。
(3)、第參諸李連春使用之0000000000號行動電話門號，於潘義勳
    遭被告等人強押上車後旋不久之98年4 月29日晚上11時28分
    許，即有祝擎仲使用之0000000000號行動電話門號來電之紀
    錄，通話時間為26秒，嗣於同日晚上11時32分許、晚上11時
    43分許，及翌日（即98年4 月30日）凌晨0 時12分許、0 時
    57分許、2 時18分許、3 時36分許、4 時9 分許，其與祝擎
    仲使用之0000000000號行動電話門號仍有密集頻繁之發話、
    受話紀錄，通話時間各為92秒、16秒、53秒、74秒、6 秒、
    128 秒、18秒、4 秒等情，有李連春持用之上揭行動電話門
    號雙向通聯記錄在卷可按（見98年度偵字第9845號卷卷一第
    149 頁），衡以李連春復坦承：98年4 月30日凌晨，林峰呈
    、祝擎仲、劭茂華等人將潘義勳、鍾采軒押到其住家車庫內
    拘禁限制自由，約停留1 個多小時，期間均未出面與潘義勳
    講過話等語在卷（見98年度偵字第9845號卷卷一第118 頁背
    面，99年度訴字第385 號卷第52頁背面），果李連春確未與
    被告等人共同謀議綁架潘義勳，證諸常情，焉有可能任令他
    人將潘義勳強押至其住處，仍不聞不問，復任由被告等人再
    將潘義勳押離其住處之理。是綜據上證以觀，足認李連春與
    被告、祝擎仲、劭茂華等人早已謀議綁架潘義勳，迫使其製
    造毒品，於潘義勳已遭強押上車後，祝擎仲即透過電話告知
    李連春此情，再由李連春將其住處車庫大門開啟，以便祝擎
    仲所駕車輛得快速駛入，且因潘義勳在李連春住處時仍與被
    告僵持，不願合作製毒，被告等人遂將潘義勳押往劭茂華經
    營之「花仙子ＫＴＶ」，此時李連春即依預先擬定之計畫，
    佯以調人身分前往「花仙子ＫＴＶ」勸誘潘義勳合作，李連
    春始會預先準備膠帶供被告綑綁潘義勳之雙眼，以避免潘義
    勳知悉將被押往其住處，否則李連春即無法佯以調人之角色
    出現，洵屬明確。被告陳稱李連春就本案不太知情云云，顯
    係事後迴護李連春之詞，殊難採信。綜上所述，本案事證已
    臻明確，被告與李連春、劭茂華、祝擎仲、王晉寶前開共同
    剝奪潘義勳、鍾采軒行動自由，以及被告與劭茂華共同傷害
    潘義勳之犯行，均堪認定，應予依法論科。
三、論罪科刑：
(一)、按刑法第305 條之恐嚇罪，係指單純以將來加害生命、身體
    、自由、名譽、財產之事，恐嚇他人致生危害於安全者而言
    。如對於他人之生命、身體等，以現實之強暴脅迫手段加以
    危害要挾，使人行無義務之事或妨害人行使權利，應構成刑
    法第304 條之強制罪，而非同法第305 條之恐嚇危害安全罪
    。又刑法第302 條之妨害自由罪，係妨害他人自由之概括的
    規定，故行為人具有一定目的，以非法方法剝奪人之行動自
    由者，除法律別有處罰較重之規定（例如略誘及擄人勒贖等
    罪），應適用各該規定處斷外，如以使人行無義務之事，或
    妨害人行使權利為目的，而其強暴脅迫復已達於剝奪人行動
    自由之程度，即祇成立本罪，不應再依同法第304 條論處。
    誠以此項使人行無義務之事，或妨害人行使權利之低度行為
    ，應為非法剝奪人之行動自由之高度行為所吸收，最高法院
    著有93年度上字第3309號判決要旨可資參照。再刑法第 302
    條第1 項之妨害自由罪，其犯罪行為包括「私行拘禁」、及
    「以其他非法方法剝奪人之行動自由」兩種行為態樣；且所
    謂「以其他非法方法剝奪人之行動自由」，係對於「私行拘
    禁」之補充規定，如犯罪行為已符合「私行拘禁」之規定，
    即無論處「以其他非法方法剝奪人之行動自由」罪名之餘地
    （最高法院93年台上字第3723號判決要參照）。
(二)、是核被告之所為，係犯刑法第302 條第1 項之私行拘禁，剝
    奪人之行動自由罪。被告於剝奪被害人潘義勳、鍾采軒行動
    自由行為繼續之過程中，併施以恐嚇之手段，脅迫使被害人
    潘義勳簽立製毒計畫書，而使被害人潘義勳行無義務之事，
    揆諸上揭判決意旨，該恐嚇及脅迫使人行無義務之事之行為
    ，是屬於非法方法剝奪行動自由之部分行為，不另論罪。起
    訴意旨認被告上開所為亦涉犯刑法第305 條之恐嚇罪，且與
    所犯之私行拘禁，剝奪人之行動自由罪，應分論並罰，尚有
    誤會。被告與李連春、劭茂華、祝擎仲、王晉寶及某真實姓
    名年籍不詳綽號「大頭」之成年男子間，就上開剝奪行動自
    由之犯行，有犯意聯絡及行為分擔，應論以共同正犯。被告
    與李連春、劭茂華、祝擎仲、王晉寶以一妨害自由行為，同
    時剝奪被害人潘義勳、鍾采軒之行動自由，侵害數法益，為
    同種想像競合犯，應依刑法第55條之規定，從情節較重之私
    行拘禁，剝奪被害人潘義勳行動自由犯行處斷。又以強暴之
    方法剝奪人之行動自由時，若無傷害之故意，而於實施強暴
    行為之過程中，致被害人受有傷害，乃實施強暴之當然結果
    ，固不另論傷害罪。惟妨害自由罪，並非以傷人為當然之手
    段，若行為人另具有傷害故意，且發生傷害結果，自應成立
    傷害罪名，如經合法告訴，即應負傷害罪責，而與妨害自由
    罪有方法結果之牽連關係，按刑法第55條之規定從一重處斷
    ，最高法院著有94年台上字第4781號判決要旨可資參照。查
    被告於攔下被害人潘義勳之際，即與劭茂華共同動手毆打潘
    義勳之頭部、胸部，繼於花仙子ＫＴＶ時，復接續毆打潘義
    勳，依證人潘義勳證稱：林峰呈踢我頭部、胸部，剛拉我下
    車以及在ＫＴＶ時，林峰呈都有打我，劭茂華在車上、ＫＴ
    Ｖ都有打我，打得很兇，打到我都吐了等情（見98年度偵字
    第9845號卷卷一第230 頁），以及潘義勳所受之頭部外傷併
    腦震盪及左胸壁鈍挫傷等傷勢觀之，難認被告無傷害潘義勳
    之故意，更難認潘義勳所受之上揭傷害，為以強暴方法剝奪
    人行動自由時，實施強暴行為過程中之當然結果，惟被告之
    傷人行為與剝奪行動自由行為、使人行無義務之事之行為，
    在自然意義上雖非完全一致，然二者仍有部分合致，且犯罪
    目的單一，均為迫使潘義勳書立製毒計畫書、與其等合作製
    造毒品，依一般社會通念，認應評價為一罪方符合刑罰公平
    原則，如予數罪併罰，反有過度處罰之疑慮，與人民法律感
    情亦未契合，是於牽連犯廢除後，適度擴張一行為概念，認
    此情形為一行為觸犯數罪名之想像競合犯，方屬適當，準此
    ，被告上開所為，固觸犯刑法第277 條第1 項之傷害罪及刑
    法第302 條第1 項之私行拘禁，剝奪人之行動自由罪，然其
    係以一行為，侵害數法益，觸犯數罪名，為想像競合犯，依
    刑法第55條之規定，應從一重以刑法第302 條第1 項私行拘
    禁，剝奪人之行動自由罪論處。起訴意旨認被告所犯刑法第
    277 條第1 項之傷害罪及刑法第302 條第1 項之私行拘禁，
    剝奪人之行動自由罪，應分論並罰，亦有未恰。再被告前因
    恐嚇取財案件，經臺灣高等法院以89年度上訴字第841 號判
    決判處有期徒刑2 年，經上訴後，繼由最高法院以92年度台
    上字第2023號判決駁回上訴確定，於94年8 月6 日入監執行
    ，於95年7 月7 日假釋出監並付保護管束，嗣於96年7 月26
    日保護管束期滿未經撤銷假釋，其未執行之刑，以已執行論
    而視為執行完畢，有臺灣高等法院被告前案紀錄表1 份附卷
    可稽，是其於受有期徒刑執行完畢後，5 年以內故意再犯本
    件有期徒刑以上之罪，為累犯，應依刑法第47條第1 項規定
    加重其刑。
(三)、爰審酌被告與李連春、劭茂華、祝擎仲等人，為逼迫被害人
    潘義勳為製造毒品之不法行為，竟共同以剝奪行動自由之方
    式，迫使被害人潘義勳簽立製毒計畫書1 份，且剝奪鍾采軒
    之行動自由達7 小時，剝奪潘義勳行動自由之時間更長達約
    4 日之久，犯罪所生危害非微，而其負責策劃本案，位居主
    謀，除指示其餘共犯行事，對被害人潘義勳併施以恐嚇之手
    段外，更與劭茂華毆打被害人潘義勳，致其受有頭部外傷併
    腦震盪及左胸壁鈍挫傷等傷害，犯罪情節最重，另被害人潘
    義勳、鍾采軒復均表示懼怕與被告再次碰面，不願與被告和
    解，有其等提出之陳報狀1 份及本院辦理刑事案件電話紀錄
    表在卷可按（見本院卷第134 至137 頁），顯見對被害人潘
    義勳、鍾采軒之身心戕害甚鉅，惟念其犯後業坦認犯行，尚
    非全無悔悟之意，併考量其犯罪之動機、目的、手段、素行
    、生活狀況與智識程度等一切情狀，量處如主文所示之刑。
    又被害人潘義勳遭被告等人脅迫而簽立交付予被告收執之製
    毒計畫書1 份，雖未扣案，惟尚無證據證明業已滅失，屬被
    告因犯罪所得之物，爰依刑法第38條第1 項第3 款之規定宣
    告沒收。
據上論斷，應依刑事訴訟法第299 條第1 項前段，刑法第28條、
第277 條第1 項、第302 條第1 項、第55條、第47條第1 項、第
38條第1 項第3 款，刑法施行法第1 條之1 第1 項、第2 項前段
，判決如主文。
本案經檢察官張聰耀到庭執行職務。
中    華    民    國    100   年     6    月    14    日
                  刑事第五庭  審判長法  官  潘政宏
                                    法  官  華奕超
                                    法  官  劉淑玲
以上正本證明與原本無異。
如不服本判決應於收受判決後10日內向本院提出上訴書狀，並應
敘述具體理由。其未敘述上訴理由者，應於上訴期間屆滿後20日
內向本院補提理由書（均須按他造當事人之人數附繕本）「切勿
逕送上級法院」。
                                    書記官  許婉茹
中    華    民    國   100    年    6     月    15    日
附錄本案論罪科刑依據之法條：
中華民國刑法第277 條：
傷害人之身體或健康者，處3 年以下有期徒刑、拘役或1 千元以
下罰金。
犯前項之罪因而致人於死者，處無期徒刑或7 年以上有期徒刑；
致重傷者，處3 年以上10年以下有期徒刑。
中華民國刑法第302 條：
私行拘禁或以其他非法方法，剝奪人之行動自由者，處5 年以下
有期徒刑、拘役或3 百元以下罰金。
因而致人於死者，處無期徒刑或7 年以上有期徒刑，致重傷者，
處3 年以上10年以下有期徒刑。
第1 項之未遂犯罰之。